【裁判字號】    89,訴,656
【裁判日期】    890623
【裁判案由】    塗銷土地所有權移轉登記
【裁判全文】
臺灣士林地方法院民事裁定  八十九年度訴字第六五六號
    原      告  甲○○○
                丁○○
                戊○○
                丙○○
                己○○
    共      同
    訴訟代理人  李瀚源律師
    被      告  乙○○      住台北市○○區○○路二段一七九巷三五弄二號四樓
右當事人間請求塗銷土地所有權移轉登記事件，本院裁定如左：
    主      文
原告之訴駁回。
訴訟費用由原告負擔。
    理      由
一、原告聲明：被告乙○○前訴請法院判命原告甲○○○將坐落台北市○○區○○段
    二小段一一七地號土地應有部分五萬分之三四一移轉予被告乙○○、判命甲○○○、丁○○、戊○○、丙○○、己○○將坐落高雄縣鳳山市○○段一三一五之九
    地號土地及其上二九二０建號建物（門牌號碼鳳山市○○○街一０一號）及坐落
    同段一三一五之十地號及其上二九二一建號建物（門牌鳳山市○○○街九九號）
    各人應有部分各二十五分之一移轉予被告乙○○所有之登記應予塗銷，並回復原
    狀。其陳述略稱：原告甲○○○為被繼承人陳詩萼之配偶、原告丁○○、戊○○
    、丙○○、己○○則為陳詩萼之子女，陳詩萼死後，原告甲○○○於民國七十四
    年受被告乙○○之脅迫簽署同意書一紙，同意將該同意書上所載陳詩萼所有之部
    分財產移轉登記予被告乙○○，惟該財產因繼承而為原告五人所公同共有，原告
    甲○○○未得公同共有人全體同意，一人簽署該同意書處分公同共有財產，於法
    未合，該同意書依民法第七十一條及同法第七百二十八條第二項規定自始無效。
    詎被告乙○○竟持該自始無效之同意書，訴請法院將前開不動產移轉登記予被告
    乙○○，因該判決基礎之同意書無效，故判決無效，為此訴請被告將前開移轉登
    記塗銷，回復原狀等語。
二、按原告之訴，其訴訟標的為確定判決之效力所及者，法院應以裁定駁回之，民事
    訴訟法第二百四十九條第一項第七款有明文規定。又，判決縱有瑕疵，亦非當然
    無效，在判決確定前應循上訴程序救濟，一旦判決確定後，其法律上之瑕疵應因
    確定而視為補正，除非以再審之訴除去確定判決之效力，否則法院及當事人均應
    受確定判決之拘束。
三、查本件被告取得前開不動產之移轉登記，乃係基於臺灣高雄地方法院七十九年度
    訴字第十四號、臺灣高等法院高雄分院七十九年度上字第二二八號確定判決，此
    據原告自承在卷，並有判決書附卷可參。而本件原告為前開訴訟當事人，本件爭
    執之法律關係與前開訴訟相同，原告復自承並未對前開確定判決提起再審之訴，
    則前開判決效力無由推翻，原告復提起本件訴訟，顯然違反民事訴訟法第二百四
    十九條第一項第七款之規定，自應裁定駁回。
四、依民事訴訟法第二百四十九條第一項第七款、第九十五條、第七十八條、第八十
    五條第一項裁定如主文。
中      華      民      國    八十九    年      六      月    二十三    日
                                    臺灣士林地方法院民事第一庭
~B法      官  洪慕芳
右為正本係照原本作成。
如對本裁定抗告須於裁定送達後十日內向本院提出抗告狀。
中      華      民      國    八十九    年      六      月    二十七    日
~B法院書記官  周雵蘭


司法院資訊處製作；財團法人民間司法改革基金會備份。
